臺灣新北地方法院板橋簡易庭小額民事判決
110年度板小字第4005號
原      告  洪哲夫  

被      告  黃綉雲  
上列當事人間請求侵權行為損害賠償事件，原告提起刑事附帶民
事訴訟(110年度簡附民字第129號)，經刑事庭裁定移送審理，於
民國110年2月9日言詞辯論終結，本院判決如下：
    主  文
被告應給付原告新臺幣參仟元，及自民國一百一十年七月十日起
至清償日止，按年息百分之五計算之利息。
原告其餘之訴駁回。
本判決原告勝訴部分得假執行；原告其餘假執行之聲請駁回。
    事 實 及 理 由
一、原告主張：兩造為遠東世紀廣場第一期社區之攤商，被告承
    租攤位地址為新北市○○區○○路000○0號1樓、原告承租攤位地
    址為新北市○○區○○路000號1樓。緣雙方於民國109年6月18日
    12時38分至41分許，因擺攤問題而發生口角爭執，被告竟基
    於公然侮辱之犯意，在上開原告所經營之攤位店門口之不特
    定多數人得共見共聞下，以「這間都做生意的都是黑道」之
    足以貶損人格之言語侮辱原告，致原告名譽受損。為此，爰
    依侵權行為損害賠償之法律關係提起本訴。並聲明被告應給
    付原告精神慰撫金新臺幣(下同)100,000元，及自刑事附帶
    民事起訴狀繕本送達翌日起至清償日止，按年息百分之5計
    算之利息。
二、被告則以：請求駁回原告之訴。
三、原告主張之事實，經本院以110年度簡字第2322號刑事判決
    判處「黃綉雲犯公然侮辱罪，科罰金新臺幣參千元，如易服
    勞役，以新臺幣壹仟元折算壹日。」確定，業經本院核閱上
    開刑事卷宗無誤，是堪認原告之主張為真實。
四、按因故意或過失，不法侵害他人之權利者，負損害賠償責任
    。不法侵害他人之身體、健康、名譽、自由、信用、隱私、
    貞操，或不法侵害其他人格法益而情節重大者，被害人雖非
    財產上之損害，亦得請求賠償相當之金額。民法第184條第1
    項前段、第195條第1項前段分別定有明文。又按慰撫金之賠
    償須以人格權遭遇侵害，使精神上受有痛苦為必要，其核給
    之標準與財產上損害之計算不同，然非不可斟酌雙方身分、
    資力與加害程度，及其他各種情形核定相當之數額，最高法
    院51年台上字第223號判例參照。經查，本件被告以上開言
    語對原告於依法執行職務時當場侮辱，使原告名譽及人格等
    權利受有損害，業已審認如前，足見被告侵害原告名譽及人
    格之情節重大，揆諸前揭說明，原告本於侵權行為之法律關
    係，請求被告賠償精神上之損害，於法即屬有據。爰審酌原
    告軍校畢業，案發時從事零售批發，月入約10至20萬元，無
    不動產及其他財產；被告國中畢業，案發時擺攤賣衣服，月
    收入約1至2萬元，目前靠政府補助每月3,700元且有重大疾
    病，名下無不動產及其他財產，業經兩造陳明在卷。本院審
    酌雙方之身分地位、經濟能力、被告以言語對原告為公然侮
    辱，貶損原告之名譽及人格，使原告受有相當之精神痛苦等
    一切情狀，認原告請求被告給付精神慰撫金100,000元，尚
    嫌過高，應予核減為3,000元，方屬公允。是原告於此範圍
    之請求，自屬有據，應予准許。逾此範圍之請求，並非適當
    ，不予准許。
五、從而，原告依侵權行為之法律關係，請求被告給付3,000元
    及自起訴狀繕本送達翌日即自110年7月10日起至清償日止，
    按年息百分之5計算之利息，為有理由，應予准許。逾此部
    分之請求，為無理由，應予駁回。
六、本件原告勝訴部分係依小額訴訟程序所為被告敗訴之判決，
    爰依職權宣告假執行；原告敗訴部分其假執行之聲請已失所
    附麗，應併予駁回。
七、結論：原告之訴為一部有理由，一部無理由，依民事訴訟法
    第436條第2項、第389條第1項第3款，判決如主文。
中    華    民    國   111    年    3     月    2     日
                      臺灣新北地方法院板橋簡易庭
                            法  官  呂安樂
以上為正本係照原本作成。
如不服本判決，應於送達後20日內，向本院提出上訴狀並表明上
訴理由，如於本判決宣示後送達前提起上訴者，應於判決送達後
20日內補提上訴理由書（須附繕本）。
中    華    民    國   111    年    3     月    2     日
                            書記官  陳佩瑩